【裁判字號】    88,交易,466
【裁判日期】    890211
【裁判案由】    業務過失傷害
【裁判全文】
臺灣桃園地方法院刑事判決                        八十八年度交易字第四六六號
    公訴人  臺灣桃園地方法院檢察署檢察官
    被  告  甲○○
右列被告因業務過失傷害案件，經檢察官提起公訴（八十八年度偵字第一三三七四號
），本院判決如左：
        主  文
甲○○從事業務之人，因業務上之過失傷害人，處有期徒刑伍月，如易科罰金以參佰
元折算壹日。
        事  實
一、甲○○係東亞運輸倉儲股份有限公司之受僱司機，以駕駛貨櫃曳引車運送貨物為
    其日常業務，為從事駕駛業務之人，於民國（下同）八十八年四月二十八日凌晨
    一時許，駕駛ＡＶ─七四０號貨櫃曳引車行經劃桃園縣平鎮市劃有方向限制線之
    延平路三段陸橋上，由楊梅往中壢方向行駛時，應注意在設有分向限制線之路段
    ，不得迴車，且按諸當時之天候、光線、號誌、路況等一切情狀，復無甲○○不
    能注意之情形，竟疏未注意在上開路段上駛越上開分向限制線而逕行迴車，適有
    由亦疏未注意車前狀況，並以時速六十公里違規超速行駛（當地速限為五十公里
    ）之丙○○所駕駛Ｌ５─２３３５號自用小客車沿上開路段內側車道，由中壢往
    楊梅方向行駛而來，因在上開路段二車道中央處發現甲○○所駕駛上開貨櫃曳引
    車時已閃避不及，而以上開自用小客車之右前車頭處追撞及上開貨櫃曳引車之左
    後貨櫃拖板處，致丙○○因之受有左尺骨乳突處骨折之傷害。嗣甲○○於警員乙○○到場處理發覺上情前，主動陳述上開肇事之經過，並於事後接受本院之審理
    。
二、案經丙○○訴由桃園縣警察局平鎮分局報請臺灣桃園地方法院檢察署檢察官偵查
    起訴。
        理  由
一、訊據被告甲○○固坦承於右揭時地違規迴車，並遭告訴人丙○○駕駛上開自用小
    客車從後追撞，致告訴人丙○○受有上述傷害等情，惟矢口否認右揭犯行，辯稱
    ：伊當時已迴車完畢，是丙○○駕駛上開自用小客車時疏未注意車前狀況，且違
    規超速行車，始從後追撞其上開貨櫃曳引車肇事，伊並無任何過失責任云云。經
    查：被告於右揭時地駕駛上開貨櫃曳引車違規迴車，而遭告訴人丙○○所駕駛上
    開自用小客車從後追撞肇事，致告訴人丙○○受有上述傷害之結果等情，業據被
    告迭次於警、偵訊中及本院審理時坦承不諱，核與告訴人丙○○指訴情節相符，
    復有道路交通事故調查報告表、現場照片及診斷證明書各乙份，在卷可稽，足堪
    認定。又「設有分向限制線之路段，不得迴車」，道路交通安全規則第一百零六
    條第二款定有明文，且按諸當時之天候、光線、號誌、路況等一切情狀，復無被
    告不能注意之情形，竟疏未注意在上開路段上駛越上開分向限制線而逕行迴車，
    且被告於逕行迴車後，尚未駛至外側車道上時，即先遭吳家漢（業據撤回告訴）
    所駕駛ＫＦ─２５０１自用小客車之左前車頭處撞及其上開貨櫃曳引車之右後輪
    而肇事，而核諸此部分肇事現場圖（即道路交通事故調查報告表）可知其肇事後
    散落物係在右側車道之右半部，再加以被告所駕駛上開貨櫃曳引車於迴車當時必
    呈與車道交岔狀態及其車寬等情以觀，被告所駕駛上開貨櫃曳引車於迴車當時所
    佔用車道，應在上開二車道之中央位置，至為灼然，是告訴人丙○○供稱其因發
    現吳家漢撞及被告所駕駛上開貨櫃曳引車後已閃避不及乙情，應堪採信。雖被告
    辯稱告訴人丙○○撞及時，上開貨櫃曳引車已完全駛正至外側車道上云云，惟告
    訴人丙○○係在吳家漢駕車撞及被告所駕駛上開貨櫃曳引車後不久隨即追撞上乙
    情，業據告訴人丙○○於本院審理時供述明確，且核諸上開二處撞及地點亦僅相
    距十五點九公尺而已，是告訴人丙○○此部分所述，應堪採信，而被告與吳家漢
    發生碰撞時，既為告訴人丙○○所親見，則核諸吳家漢肇事之地點，乃係在上開
    二車道之中央處，有如上述，則被告顯係於吳家漢發生肇事後，並未立即停車，
    而仍繼續向前行駛，始遭告訴人丙○○因發現上情時已閃避不及，而在上開路段
    之外側車道與慢車道處追撞肇事，是被告自遭告訴人丙○○發覺與吳家漢發生肇
    事至再次撞及肇事時止，其所駕駛上開貨櫃曳引車顯仍在繼續迴轉之動作，至為
    顯然，故被告辯稱告訴人丙○○撞及時其已完成迴車之動作乙節，顯係事後卸責
    之詞，不足採信，則被告對告訴人丙○○所受上開傷害之結果，顯有過失責任，
    且其間亦存有相當因果關係，至為灼然。雖告訴人丙○○於右揭時地駕駛上開自
    用小客車時，亦有未注意車前狀況，並以時速六十公里違規超速行駛（當地速限
    為五十公里），對上開肇事之發生，亦屬與有相當之過失責任，亦不足影響被告
    上開過失責任之認定。被告犯行已臻明確，應予依法論科。
二、查被告係以駕駛貨櫃曳引車為其日常業務，為從事駕駛業務之人，核被告所為，
    係犯刑法第二百八十四條第二項前段之業務過失傷害罪。被告於肇事後警員乙○○到場處理發覺上情前，主動陳述上開肇事經過，業據證人即警員乙○○到院證
    述屬實，且被告復於事後接受本院之審理，應依刑法第六十二條前段規定，減輕
    其刑。爰審酌被告明知在劃有方向限制線之路段不得迴車，竟為一己之便，於右
    揭時地違規迴車，致與告訴人丙○○所駕駛上開自用小客車發生碰撞肇事，並致
    告訴人丙○○因之受有上述傷害之結果，已損及告訴人丙○○之權益及其犯罪後
    之態度等一切情狀，量處如主文所示之刑，並諭知易科罰金之折算標準，以資儆
    懲。
三、本件公訴意旨另以：被告於右揭時地迴車時，另有由吳家漢所駕駛ＫＦ─２５０
    １號自用小客車從後追撞肇事，並致吳家漢因之受有左側股骨骨折等傷害，因被
    告此部分所為，亦涉有刑法第二百八十四條第二項前段之業務過失傷害罪嫌云云
    。按告訴乃論之罪，告訴人於第一審辯論終結前得撤回其告訴，又告訴經撤回者
    ，法院應諭知不受理之判決，刑事訴訟法第二百三十八條第一項、第三百零三條
    第三款定有明文。經查被告此部分罪名依刑法第二百八十七條前段規定，須告訴
  乃論，茲據告訴人吳家漢於本院審理中，具狀聲明撤回告訴，此有撤回告訴狀乙
    份可佐，惟因此部分與上開論罪科刑部分間有想像競合犯之裁判上一罪關係，爰
    依照前開法條之規定，此部分不另為不受理之諭知。
據上論斷，應依刑事訴訟法第二百九十九條第一項前段，刑法第二百八十四條第二項
前段、第六十二條前段、第四十一條，罰金罰鍰提高標準條例第一條前段、第二條，
判決如主文。
本案經檢察官羅秀蓮到庭執行職務。
中      華      民      國      八十九    年     二     月    十一    日
                        臺灣桃園地方法院交通法庭
                            法  官  林 晏 鵬
右正本證明與原本無異。
如不服本判決，應於判決送達後十日內向本院提出上訴狀( 應附繕本 )，上訴於
臺灣高等法院。
                            書記官  張 雅 慧
中        華        民        國   八十九   年   二   月    十八    日
附論罪科刑依據之法條：刑法第二百八十四條
刑法第二百八十四條
因過失傷害人者，處六月以下有期徒刑、拘役或五百元以下罰金。致重傷者，處一年
以下有期徒刑、拘役或五百元下罰金。
從事業務之人，因業務之過失傷害人者，處一年以下有期徒刑、拘役或一千元以下罰
金。致重傷者，處三年以下有期徒刑、拘役或二千元以下罰金。


司法院資訊處製作；財團法人民間司法改革基金會備份。
